【裁判字號】    98,親,138
【裁判日期】    990112
【裁判案由】    否認子女
【裁判全文】
臺灣士林地方法院民事判決               98年度親字第138號
原      告  甲○○
法定代理人  丙○○
被      告  乙○○
上列當事人間否認子女事件，本院判決如下：
    主      文
原告之訴駁回。
訴訟費用由原告負擔。
    事實及理由
一、原告起訴主張：原告之母丙○○因婚前懷孕，乃於95年7 月
    24日與被告乙○○結婚，嗣於96年1 月11日產下原告，惟原
    告之生父並非被告，為此提起本件訴訟，並聲明：(1)確認原
    告與被告間之親子關係不存在。(2)訴訟費用由被告負擔。
二、被告方面則因本件未經言詞辯論，故未提出任何聲明或陳述
    。
三、按原告之訴，依其所訴之事實，在法律上顯無理由者，法院
    得不經言詞辯論，逕以判決駁回之，民事訴訟法第249 條第
    2 項定有明文。次按稱婚生子女者，謂由婚姻關係受胎而生
    之子女。從子女出生日回溯第181 日起至第302 日止，為受
    胎期間。能證明受胎回溯在前項第181 日以內或第302 日以
    前者，以其期間為受胎期間。又妻之受胎，係在婚姻關係存
    續中者，推定其所生子女為婚生子女。前項推定，夫妻之一
    方或子女能證明子女非為婚生子女者，得提起否認之訴。民
    法第1061條、第1062條、第1063條第1 項、第2 項分別定有
    明文。故依民法第1063條第2 項提起否認之訴者，必以子女
    係在婚姻關係存續中受胎為要件（亦即受婚生子女之推定）
    ，受胎期間如無婚姻關係存在，則所生子女即非屬婚生子女
    ，自無提起否認之訴之必要，合先敘明。
四、本件原告雖依民法第1063條第2 項規定提起否認之訴，惟查
    ，原告之母丙○○與被告乙○○係於95年7 月24日結婚，而
    原告則於96年1 月11日出生，此有原告提出之戶籍謄本在卷
    可證，依上開民法第1062條第1 項所定最短受胎期間181 日
    推算，丙○○受胎日期至遲為95年7 月15日（如依出生證明
    書所載及丙○○所述，以丙○○懷胎週數為39週推算，則受
    胎日期更在此之前），斯時丙○○與被告尚未結婚，則原告
    顯非丙○○於婚姻關係存續中所受胎，亦即非屬丙○○與被
    告之婚生子女，揆諸前說明，原告自無提起否認之訴之必要
    ，其訴顯無理由，爰依民事訴訟法第249 條第2 項規定，不
    經言詞辯論，逕以判決駁回之。本件戶政機關誤認原告為婚
    生子女而登載其生父為被告乙○○，顯然有誤，宜由原告或
    原告之母申請戶政機關更正之，附此敘明。
五、據上論結，本件原告之訴為顯無理由，依民事訴訟法第249
    條第2 項、第78條，判決如主文。
中    華    民    國    99    年    1     月    12    日
                  家事庭  法  官  陳文通
以上正本證明與原本無異。
如對本判決上訴，應於判決送達後20日內向本院提出上訴狀。
中    華    民    國    99    年    1     月    12    日
                          書記官  陳玉瓊

司法院資訊處製作；財團法人民間司法改革基金會備份。
